臺灣桃園地方法院刑事判決　　　　　100 年度審訴字第1310號
公　訴　人　臺灣桃園地方法院檢察署檢察官
被　　　告　DWI FANI .
上列被告因偽造文書等案件，經檢察官提起公訴（100 年度偵字
第2839號），嗣於本院準備程序進行中，被告就被訴事實為有罪
之陳述，經本院告知簡式審判程序意旨，並聽取當事人之意見後
，本院合議庭裁定由受命法官獨任依簡式審判程序審理，並判決
如下：
    主  文
DWI FANI YANTI行使偽造私文書，足以生損害於公眾及他人，共
二罪，各處有期徒刑肆月，均減為有期徒刑貳月，如易科罰金，
均以新臺幣壹仟元折算壹日，偽造如附表編號一至三所示之署押
均沒收；又行使偽造私文書，足以生損害於公眾及他人，共四罪
，各處有期徒刑肆月，如易科罰金，均以新臺幣壹仟元折算壹日
，偽造如附表編號二至七所示之署押均沒收。應執行有期徒刑玖
月，如易科罰金，以新臺幣壹仟元折算壹日，偽造如附表編號一
至七所示之署押均沒收。
    事  實
一、DWI FANI YANTI係印尼籍人士，為入境我國工作，竟於民國
    96年4 月23日前之某不詳時間，在印尼境內冒用同國籍人士
    N ANA MELYATI 之名義，並交付自己相片及相關資料予不知
    情之印尼仲介代向印尼外交部申辦護照，因而取得貼有DWI
    FA NI YANTI 相片，卻記載「姓名：NANA MELYATI」、「出
    生日期：西元1979年5 月29日」等不實資料、護照號碼為AB
    947209號之印尼護照1 本（所涉偽造印尼護照部分，係在中
    華民國領域外所犯，復非屬刑法第5 條至第8 條所定我國對
    於中華民國領域外所列舉犯罪類型或特定條件有審判權之範
    疇），其後DWI FANI YANTI即持該本內容不實護照，向具有
    實質審查權限之我國駐印尼臺北經濟暨貿易代表處（下稱我
    國駐印尼代表處）承辦簽證公務人員，申請核發入境至我國
    擔任監護工之簽證，而使該不知情之我國公務員誤認係NA N
    A MELYATI本人申請來臺，遂於96年4 月13日據以核發NANA
    MELYATI 名義貼有DWI FANI YANTI相片、簽證號碼：096JKT
    064150號之中華民國簽證1 紙予DWI FANI YANTI（此部分不
    構成犯罪），DWI FANI YANTI取得該紙簽證後，即為下述行
    為：
  (一)DWI FANI YANTI取得上開簽證後，乃基於行使偽造私文書、
    非法入國及使公務員登載不實文書之犯意，於96年4 月23日
    自臺灣桃園國際機場入境，並在機場內，於入境登記表旅客
    簽名欄上偽簽「NANA MELYATI」之簽名1 枚，而偽造該入境
    登記表（編號：0000000000），連同前開不實之護照及中華
    民國簽證一併持交內政部警政署入出境管理局（於96年1 月
    2 日改制為內政部入出國移民署）查驗人員而行使之，使該
    承辦公務員誤信其為NANA MELYATI本人，而將NANA MELYATI
    於96年4 月23日入境之不實事項登載於職務上所掌入出境資
    料，並在入境登記表及簽證上蓋用入境戳章而附著在入境登
    記表及中華民國簽證上，未經入出國及移民署許可，非法入
    境成功，足以生損害於政府對入出境管理之正確性及NANA M
    ELYATI 本人。
  (二)DWI FANI YANTI非法入境後，復另基於行使偽造私文書、使
    公務員登載不實文書之犯意，旋於翌（24）日，以NANA MEL
    YATI名義，偽簽「NANA MELYATI」之簽名1 枚，開立委託書
    ，委託不知情之陞優國際股份有限公司（下稱陞優公司）向
    斯時職掌外僑居留證核發之內政部入出國及移民署桃園縣服
    務站之公務員，申請核發中華民國外僑居留證，並在指紋卡
    片按捺指印10枚，致該承辦公務員以為係NANA MELYATI在桃
    園縣桃園市○○路9 號之劉淑敏住家擔任看護工工作，而形
    式審查後，即將NA NAMELYATI入境、居留等不實事項登載於
    其職務上所掌管之居留外僑資料系統、外僑居留證及指紋卡
    片上，並發給中華民國外僑居留證1 張，足以生損害於NANA
    MELYATI 本人及內政部入出國及移民署於外僑資料管理、外
    僑居留證核發之正確性。
  (三)其後DWI FANI YANTI欲返回印尼，復基於行使偽造私文書、
    使公務員登載不實文書之犯意，於96年5 月29日在臺灣桃園
    國際機場出境審查時，將上開內容不實之印尼護照、我國簽
    證及在出境登記表旅客簽名欄上偽簽「NANA MELYATI」簽名
    1 枚，而以NANA MELYATI名義偽造之出境登記表（編號：00
    00000000），一併提出予桃園機場管理入出境之證照檢查人
    員而行使之，遂使該不知情之承辦管理外國人入、出境業務
    之公務員誤認DWI FANI YANTI之真實姓名為「NANA MELYATI
    」，而輸入於外籍人士入、出境資料電腦檔案，並將前揭不
    實事項登載於職務上所掌之旅客入、出境紀錄上，再據以在
    上開護照上加蓋出境日期章戳，而未經許可出境我國，足生
    損害於NA NA MELYATI 本人及我國入出國管理機關對於入出
    境管理之正確性。
  (四)DWI FANI YANTI返回印尼後，為求再次入境我國工作，復持
    該本NANA MELYATI名義之印尼不實護照，向具有實質審查權
    限之我國駐印尼代表處承辦簽證公務人員請求核發入境來臺
    擔任監護工之簽證，使不知情之我國承辦公務員誤認係NANA
    MELYATI 本人申請來臺，遂於96年9 月14日據以核發NANA M
    ELYATI名義卻貼有DWI FANI YANTI相片、簽證號碼為096JKT
    088676號之中華民國簽證1 紙予DWI FANI YANTI（此部分不
    構成犯罪）。DWI FANI YANTI取得該紙內容不實之簽證後，
    又基於行使偽造私文書、未經許可入國及使公務員登載不實
    文書之犯意，於96年9 月24日搭機入境我國後，在入境登記
    表上之旅客簽名欄上偽簽「NANA MELYATI」之簽名1 枚，而
    以「NA NA MELYATI 」名義偽造完成入境登記表後（編號：
    0000000000號），連同前開「NANA MELYATI」名義之印尼不
    實護照及我國簽證一併持交內政部入出國移民署查驗人員行
    使之，使該承辦公務員誤信DWI FANI YANTI為NANA MELYATI
    本人，而將NANA MELYATI於96年9 月24日入境我國之不實事
    項登載於職務上所掌之入出境資料，並在入境登記表及簽證
    上蓋用入境戳章，而未經許可入國，足以生損害於我國對入
    出境管理之正確性及NANA MELYATI本人。
  (五)DWI FANI YANTI非法入境我國後，再基於行使偽造私文書、
    使公務員登載不實之犯意，復冒用NANAMELYATI 名義，在外
    籍勞工居留案件申請表之申請人簽名欄上，偽簽「NANA MEL
    YATI」之簽名1 枚，委託不知情之國鼎股份有限公司（下稱
    國鼎公司）向斯時職掌外僑居留證核發之內政部入出國及移
    民署高雄市第一服務站之公務員申請核發中華民國外僑居留
    證，使承辦公務員以為係NANA MELYATI在高雄市苓雅區○○
    ○路140 巷9 號5 樓牛鳳美住家擔任監護工工作而形式審查
    後，將NANA MELYA TI 入境、居留工作等不實事項登載於其
    職務上所掌管之居留外僑資料系統、外僑居留證及指紋卡片
    上，而發給中華民國外僑居留證1 張（居留證號：HD000000
    00號），足以生損害於NANA MELYATI本人及內政部入出國及
    移民署於外僑資料管理、外僑居留證核發之正確性。
  (六)其後DWI FANI YANTI於97年6 月6 日自上開牛鳳美住家逃逸
    ，而於同年8 月27日為警查獲，並於98年10月15日在臺灣桃
    園國際機場遭強制出境時，復基於行使偽造私文書、使公務
    員登載不實之犯意，將上開內容不實印尼護照、內容不實之
    我國簽證（號碼：096JKT088676號）及其在出境登記表旅客
    簽名欄上偽簽「NANA MELYATI」簽名1 枚，而偽造之出境登
    記表，一併提出予桃園機場管理入出境之證照檢查人員而行
    使之，使該不知情之承辦管理外國人入、出境業務之公務員
    誤認DWI FANI YANTI之真實姓名為「NANA MELYATI」，而輸
    入於外籍人士入、出境資料電腦檔案，並將前揭不實事項登
    載於職務上所掌之旅客入、出境紀錄上，再據以在上開護照
    上加蓋出境日期章戳，而未經許可出境我國，足生損害於NA
    NA MELYATI本人及我國入出國管理機關對於入出境管理之正
    確性。
  (七)嗣DWI FANI YANTI以其真實之姓名、年籍資料向印尼政府申
    辦而核發護照 (號碼：AP139599號)， 再經我國駐印尼代表
    處許可核發簽證（號碼：099JKT108862號），而於99年11月
    30日再度搭機入境我國，然於翌（31）日前往內政部入出國
    及移民署苗栗縣服務站申辦居留證，DWI FANI YANTI所捺指
    紋經比對後，竟與內政部入出國及移民署資料庫內所留存之
    NANA MELYATI指紋相同，始查悉上情。
二、案經內政部入出國及移民署專勤事務第一大隊苗栗縣專勤隊
    移送臺灣桃園地方法院檢察署檢察官偵查起訴。
    理  由
一、本案被告DWI FANI YANTI所犯之罪，均為法定刑為死刑、無
    期徒刑或最輕本刑3 年以上有期徒刑以外之罪，亦均非高等
    法院管轄第一審之案件，而被告於準備程序中就被訴事實已
    為有罪之陳述，經本院告知簡式審判程序之旨，並聽取當事
    人之意見後，本院合議庭乃依刑事訴訟法第273 條之1 第1
    項規定，裁定由受命法官獨任進行簡式審判程序，合先敘明
    。
二、上揭事實，業據被告DWI FANI YANTI分別於警詢、檢察官訊
    問及本院審理中均坦承不諱，核與證人劉基洋、楊美倫、羅
    月娥分別於警詢之證述情節相符，復有簽證、護照、入出境
    登記表影本、指紋卡片及旅客入出境紀錄查詢、外人居留資
    料查詢（外勞）- 明細內容顯示畫面、雇用證明書等附卷可
    稽，足認被告任意性之自白與事實相符，堪以採信。本件事
    證明確，被告犯行均堪認定，應依法論科。
三、查入出國及移民法業經於96年12月26日修正公布，其施行日
    期經授權由行政院公告定自97年8 月1 日起施行。關於未經
    許可入國罪，由修正前該法54條修正為74條，其構成要件與
    法定刑則未變更，修正前後規定處罰之輕重相同，並無有利
    不利之情形，即非法律變更，應逕適用修正後之規定（最高
    法院95年度第21次刑事庭會議決議參照）。按所謂署押，指
    於紙張或物體上簽署之姓名，或其他符號，其用在表示其承
    認簽署文書之效力，與印文具有同一之作用與效力，一般人
    有於姓名之下再按捺指紋，或以按捺指紋代替簽名者，如偽
    造指紋亦屬偽造署押之一種（最高法院92年度臺上字第4815
    號判決意旨參照）。核被告事實欄一之(一)、(四)所為，均係犯
    刑法第216 條、第210 條之行使偽造私文書罪、同法第214
    條使公務員登載不實文書罪及入出國及移民法第74條之未經
    許可入國罪。被告造偽NANA MELYAT 署押之行為，則為其偽
    造私文書之階段行為；所犯偽造私文書之低度行為，為行使
    偽造私文書之高度行為所吸收；均不另論罪。被告就事實欄
    一之(一)、(四)所為行使偽造私文書、未經許可入國及使公務員
    登載不實文書之犯行，係冒用NANA MELYAT 之身分，持NANA
    MELYAT名義之不實護照、偽造之入境登記表予我國內政部入
    出國及移民署查驗人員行使之，而未經許可入境我國，係一
    行為觸犯前述3 罪名，為想像競合犯，應論以較重之行使偽
    造私文書一罪；又被告就事實欄一之(二)、(三)、(五)、(六)所為，
    均係犯刑法第216 條、第210 條之行使偽造私文書罪、同法
    第214 條使公務員登載不實文書罪。被告分別利用不知情之
    陞優公司及國鼎公司，而以NA NA MELYAT名義在我國申請辦
    理居留證，係間接正犯。被告偽簽NA NA MELYAT之署名與按
    捺指印之署押行為，則均為其偽造私文書之階段行為；所犯
    偽造私文書之低度行為，為行使偽造私文書之高度行為所吸
    收，均不另論罪。被告就事實欄一之(二)、(三)、(五)、(六)所為均
    係以一行使行為，同時觸犯上開2 罪名，皆為想像競合犯，
    各應論以較重之行使偽造私文書一罪。被告如事實欄一之(一)
    至(六)所示6 罪，犯意各別，行為互殊，應予分論併罰；被告
    於事實欄一之(二)、(五)所示之犯行，經查係另行起意所犯，公
    訴意旨認本件被告僅構成4 罪，容有誤會，附此敘明。爰審
    酌被告為來臺工作，竟持偽造外國護照行使以非法入境，並
    藉此辦理在台居留，足以生損害於「NANA MELYATI」本人、
    我國內政部入出國及移民署對於入出境管理及外僑居留管理
    之正確性，所為誠屬不該，惟念被告犯後坦承部分犯行，及
    考量其犯罪之動機、目的、手段，暨兼衡其品行、犯行所生
    危害程度與犯後態度良好等一切情狀，分別量處如主文所示
    之刑。又中華民國96年罪犯減刑條例業於96年6 月15日制定
    ，並於同年7 月16日施行，本件被告所犯如犯罪事實一之(一)
    、(二)部分之犯罪時間，係在96年4 月24日之前，合於中華民
    國96年罪犯減刑條例之規定，應依該條例第2 條第1 項第3
    款規定，減其宣告刑二分之一，再與犯罪事實一之(三)至(六)所
    犯不得減刑之4 罪，定其應執行刑，與諭知易科罰金之折算
    標準。至未扣案如附表所示之文件，業經被告向內政部入出
    國及移民署人員行使，而為內政部入出國及移民署所有，惟
    其上偽造之「NANA MEL YATI 」之簽名共6 枚、指印共10枚
    ，均屬偽造之署押，不問屬於犯人與否，均應依刑法第219
    條之規定宣告沒收。
據上論斷，應依刑事訴訟法第273 條之1 第1 項、第299 條第1
項前段，入出國及移民法第74條，刑法第2 條第1 項前段、第11
條前段、第216 條、第210 條、第214 條、第55條、第41條第1
項前段、第8 項、第219 條，中華民國九十六年罪犯減刑條例第
2 條第1 項第3 款、第7 條、第9 條、第11條，刑法施行法第1
條之1 第1 項、第2 項前段，判決如主文。
本案經檢察官李安蕣到庭執行職務。
中    華    民    國   100    年    7     月    28    日
                        刑事庭  法  官  顏世翠
以上正本證明與原本無異。
如不服本判決應於收受判決後10日內向本院提出上訴書狀，並應
敘述具體理由。其未敘述上訴理由者，應於上訴期間屆滿後20日
內向本院補提理由書( 均須按他造當事人之人數附繕本) 「切勿
逕送上級法院」。
                                書記官  吳忻蒨
中    華    民    國   100    年    7     月    28    日
附錄本案論罪科刑依據之法條：
中華民國刑法第210 條
（偽造變造私文書罪）
偽造、變造私文書，足以生損害於公眾或他人者，處5 年以下有
期徒刑。
中華民國刑法第214 條
（使公務員登載不實罪）
明知為不實之事項，而使公務員登載於職務上所掌之公文書，足
以生損害於公眾或他人者，處3 年以下有期徒刑、拘役或5 百元
以下罰金。
中華民國刑法第216 條
（行使偽造變造或登載不實之文書罪）
行使第210 條至第215 條之文書者，依偽造、變造文書或登載不
實事項或使登載不實事項之規定處斷。
入出國及移民法第74條
未經許可入國或受禁止出國處分而出國者，處3 年以下有期徒刑
、拘役或科或併科新臺幣9 萬元以下罰金
附表：
┌─┬──────────┬───────────┐
│編│偽造文書名稱        │偽造之署押            │
│號│                    │                      │
├─┼──────────┼───────────┤
│一│旅客入境登記表      │NANA MELYATI簽名1枚。 │
│  │編號0000000000      │                      │
│  │（96年4 月          │                      │
│  │23日入境）          │                      │
├─┼──────────┼───────────┤
│二│委託書              │NANA MELYATI簽名1枚。 │
│  │（96年4 月24日）    │                      │
├─┼──────────┼───────────┤
│三│指紋卡片            │指印10枚              │
├─┼──────────┼───────────┤
│四│旅客出境登記表      │NANA MELYATI簽名1枚。 │
│  │編號0000000000      │                      │
│  │（96年5 月29日出境）│                      │
├─┼──────────┼───────────┤
│五│旅客入境登記表      │NANA MELYATI簽名1枚。 │
│  │編號0000000000      │                      │
│  │（96年9 月24日入境）│                      │
├─┼──────────┼───────────┤
│六│外籍勞工居留案件申請│NANA MELYATI簽名1枚。 │
│  │表                  │                      │
├─┼──────────┼───────────┤
│七│旅客出境登記表      │NANA MELYATI簽名1枚。 │
│  │編號0000000000      │                      │
│  │（98年10月15日出境）│                      │
└─┴──────────┴───────────┘